【裁判字號】    98,訴,4608
【裁判日期】    990111
【裁判案由】    毒品危害防制條例
【裁判全文】
臺灣板橋地方法院刑事判決              98年度訴字第4608號
公  訴  人  臺灣板橋地方法院檢察署檢察官
被      告  甲○○
上列被告因違反毒品危害防制條例案件，經檢察官提起公訴（98
年度毒偵字第7680號），被告於準備程序進行中先就被訴事實為
有罪之陳述，經告知簡式審判程序之旨，並聽取當事人之意見後
，本院合議庭裁定由受命法官獨任進行簡式審判程序，茲判決如
下：
    主  文
甲○○施用第一級毒品，處有期徒刑拾月；又施用第二級毒品，
處有期徒刑陸月。應執行有期徒刑壹年貳月。
    事  實
一、甲○○曾違犯殺人、竊盜、偽證、贓物及毒品危害防制條例
    等案件（於本件均不構成累犯），其中於民國（下同）94年
    間，因施用毒品案件，經本院以94年度毒聲字第1623號刑事
    裁定送勒戒處所觀察、勒戒後，認有繼續施用毒品之傾向，
    再經本院以94年度毒聲字第2342號刑事裁定送強制戒治，嗣
    強制戒治滿6 個月以上，認無繼續強制戒治之必要，於95年
    7 月14日停止戒治免予繼續執行釋放出所，並由臺灣板橋地
    方法院檢察署檢察官以95年度戒毒偵字第328 號為不起訴處
    分確定。詎甲○○猶不知悔改，於上開強制戒治執行完畢釋
    放後5 年內，基於施用第二級毒品甲基安非他命之犯意，於
    98 年2月26日13時至14時間之某時點，在其位於臺北縣新莊
    市○○街65巷2 弄10號3 樓住處內，以將第二級毒品甲基安
    非他命置入玻璃球吸食器內，再燃燒吸食所產生煙氣之方式
    ，施用第二級毒品甲基安非他命1 次，隨即另基於施用第一
    級毒品海洛因之犯意，於上開處所，以將第一級毒品海洛因
    摻水置入其所有之針筒內再注射身體之方式，施用第一級毒
    品海洛因1 次。嗣於98年2 月26日14時30分許，因另案通緝
    中，為警在臺北縣新莊市○○路694 巷巷口逮捕，並採集其
    尿液檢體送驗後，始悉上情。
二、案經臺北縣政府警察局新莊分局報請臺灣板橋地方法院檢察
    署檢察官偵查起訴，再經本院合議庭裁定進行簡式審判程序
    審理。
    理  由
一、按本件被告甲○○所犯為死刑、無期徒刑、最輕本刑為3 年
    以上有期徒刑以外之罪，其於準備程序進行中先就被訴事實
    為有罪之陳述，經告知簡式審判程序之旨，並聽取公訴人、
    被告之意見後，本院合議庭認宜由受命法官獨任進行簡式審
    判程序，爰依刑事訴訟法第273 條之1 第1 項規定，裁定進
    行簡式審判程序，合先敘明。
二、上揭犯罪事實，業據被告於本院準備程序中及審理時坦承不
    諱，且其於98年2 月26日15時31分許，在臺北縣政府警察局
    新莊分局中平派出所警詢時配合警方所採集之尿液檢體，經
    送請臺灣檢驗科技股份有限公司遞以EIA 酵素免疫分析法初
    驗、GC/MS 氣相層析質譜儀法複驗結果，確呈現嗎啡及安非
    他命類陽性反應，有臺北縣政府警察局新莊分局偵辦毒品、
    麻醉藥品被移送人姓名及代碼對照表及臺灣檢驗科技股份有
    限公司98年3 月13日所出具濫用藥物檢驗報告各1 紙在卷可
    稽，堪信被告上開自白確與事實相符。次查被告於94年間，
    因施用毒品案件，經本院以94年度毒聲字第1623號刑事裁定
    送勒戒處所觀察、勒戒後，認有繼續施用毒品之傾向，再經
    本院以94年度毒聲字第2342號刑事裁定送強制戒治，嗣強制
    戒治滿6 個月以上，認無繼續強制戒治之必要，於95年7 月
    14日停止戒治免予繼續執行釋放出所，並由臺灣板橋地方法
    院檢察署檢察官以95年度戒毒偵字第328 號為不起訴處分確
    定等節，有臺灣高等法院被告前案紀錄表在卷足憑，其於前
    案強制戒治執行完畢釋放出所後5 年內，再犯本案施用毒品
    案件，核與毒品危害防制條例第23條第2 項規定相當，自應
    依法訴追處罰。綜上所述，本案事證已臻明確，被告犯行洵
    堪認。
三、核被告所為，係犯毒品危害防制條例第10條第1 項之施用第
    一級毒品罪及同條第2 項之施用第二級毒品罪；其施用前持
    有第一級毒品海洛因及持有第二級毒品甲基安非他命之低度
    行為，均應為其施用之高度行為所吸收，不另論罪。爰審酌
    被告前經強制戒治執行完畢後，猶另萌施用毒品犯意，再犯
    本罪，顯見其戒除毒癮之意志薄弱，且未衷心悛悔，漠視法
    令之禁制，恣意濫用毒品，其行可訾，惟尚知坦承犯行，兼
    衡其施用毒品之種類、期間、次數、動機、目的、手段等一
    切情狀，分別量處如主文所示之刑，並定其應執行之刑，以
    資懲儆。另如事實欄所載之針筒及玻璃球吸食器，雖係被告
    持以犯本案所用之物，惟被告於準備程序中陳明業已丟棄滅
    失，本院衡酌該等物品並未扣案，爰均不予宣告沒收，附此
    敘明。
四、公訴意旨雖認被告本件犯行或有構成累犯之虞，惟查：
    (一)按少年受刑之執行完畢或赦免3 年後，視為未曾受各該宣
      告，少年事件處理法第83條之1 第1 項定有明文。查本件
      被告係67年1 月6 日出生，其於12歲以上18歲未滿之少年
      期間，因竊盜案件，經本院少年法庭判處有期徒刑10月，
      並諭知緩刑確定，嗣因於緩刑期間內再犯殺人案件，經本
      院少年法庭以83年度少重訴字第4 號刑事判決處有期徒刑
      11年確定，上開緩刑亦遭撤銷，嗣該2 案件之徒刑自84年
      3 月2 日起入監接續執行，於88年7 月8 日縮短刑期假釋
      出監暨付保護管束，迨94年11月27日假釋期滿未經撤銷，
      視為執行完畢，其後迄97年11月26日業已屆滿3 年，有臺
      灣高等法院被告前案紀錄表1 份在卷足憑，揆諸上開規定
      ，該等前案所宣告之刑，既視為未曾受宣告，乃不致使本
      件構成累犯。
    (二)被告於95年間，因違反毒品危害防制條例案件，經本院以
      95年度訴字第3336號刑事判決處有期徒刑7 月（施用第一
      級毒品部分）、3 月（施用第二級毒品部分），應執行有
      期徒刑9 月確定，96年間，復因違反毒品危害防制條例案
      件，經本院以95年度訴字第3667號刑事判決處有期徒刑8
      月（施用第一級毒品部分）、4 月（施用第二級毒品部分
      ），應執行有期徒刑10月確定，嗣與上開前案經本院以96
      年度聲減字第1811號刑事裁定減刑並定應執行刑為有期徒
      刑9 月確定；另於96年間，因違反毒品危害防制條例案件
      ，經本院以96年度訴字第1677號刑事判決處有期徒刑1 年
      （施用第一級毒品部分）、8 月（施用第二級毒品部分）
      ，減為有期徒刑6 月、4 月，應執行有期徒刑9 月確定，
      97年間，復因偽證案件，經本院以97年度訴字第4 號刑事
      判決處有期徒刑8 月，減為有期徒刑4 月確定，並與前案
      徒刑（本院以96年度訴字第1677號刑事判決所處之刑）經
      本院以97年度聲字第1382號刑事裁定更定應執行刑為有期
      徒刑1 年確定。嗣自96年4 月2 日起入監接續執行上揭應
      執行刑有期徒刑9 月（本院以96年度聲減字第1811號刑事
      裁定者）與應執行刑有期徒刑1 年（本院97年度聲字第13
      82號刑事裁定者），於97年10月3 日假釋出監（尚餘殘刑
      有期徒刑1 月23日）。惟被告又於98年間，先後因違反毒
      品危害防制條例案件，經本院以97年度易字第36 47 號刑
      事判決處有期徒刑4 月確定，復經本院以98年度訴字第20
      04號刑事判決處有期徒刑8 月（施用第一級毒品部分）、
      4 月（施用第二級毒品部分），應執行有期徒刑10月確定
      ，其上開假釋因而遭撤銷，並自98年11月1 日入監接續前
      揭殘刑（有期徒刑1 月23日）及上開2 案件之徒刑（4 月
      、10月），目前仍執行中（指揮書執畢日期為100 年2 月
      23日），尚未執行完畢，有臺灣高等法院被告前案紀錄表
      1 份在卷足憑，從而，上揭前案亦均不致使本件構成累犯
      。
    (三)綜上所述，公訴意旨逕認被告構成累犯，容有誤會，本院
      乃併予指明。
據上論斷，應依刑事訴訟法第273 條之1 第1 項、第299 條第1
項前段，毒品危害防制條例第10條第1 項、第2 項、第23條第2
項，刑法第11條前段、第51條第5 款，判決如主文。
本案經檢察官楊承翰到庭執行職務。
中    華    民    國    99    年    1     月    11    日
                  刑事第三庭  法  官  王屏夏
以上正本證明與原本無異
如不服本判決，應於判決送達後10日內敘明上訴理由，向本院提
出上訴狀 (應附繕本) ，上訴於臺灣高等法院。其未敘述上訴理
由者，應於上訴期間屆滿後20日內向本院補提理由書「切勿逕送
上級法院」。
                              書記官  林進煌
中    華    民    國    99    年    1     月    11    日
附錄本案論罪科刑法條全文：
毒品危害防制條例第10條
施用第一級毒品者，處 6 月以上 5 年以下有期徒刑。
施用第二級毒品者，處 3 年以下有期徒刑。


司法院資訊處製作；財團法人民間司法改革基金會備份。
